{"related": [], "etymology": "auto- +\u200e realizarse", "url": "https://en.wiktionary.org/wiki/autorrealizarse", "definitions": ["to feel or be self-fulfilled"], "verb": "autorrealizarse", "synonyms": [], "description": "autorrealizarse", "conjugations": {"imperative": {"affirmative": ["", "autorreal\u00edzate", "autorreal\u00edcese", "autorrealic\u00e9monos", "autorrealizaos", "autorreal\u00edcense"], "negative": ["", "no te autorrealices", "no se autorrealice", "no nos autorrealicemos", "no os autorrealic\u00e9is", "no se autorrealicen"]}, "infinitive": "autorrealizarse", "indicative": {"future": ["me autorrealizar\u00e9", "te autorrealizar\u00e1s", "se autorrealizar\u00e1", "nos autorrealizaremos", "os autorrealizar\u00e9is", "se autorrealizar\u00e1n"], "preterite": ["me autorrealic\u00e9", "te autorrealizaste", "se autorrealiz\u00f3", "nos autorrealizamos", "os autorrealizasteis", "se autorrealizaron"], "imperfect": ["me autorrealizaba", "te autorrealizabas", "se autorrealizaba", "nos autorrealiz\u00e1bamos", "os autorrealizabais", "se autorrealizaban"], "conditional": ["me autorrealizar\u00eda", "te autorrealizar\u00edas", "se autorrealizar\u00eda", "nos autorrealizar\u00edamos", "os autorrealizar\u00edais", "se autorrealizar\u00edan"], "present": ["me autorrealizo", "te autorrealizas (t\u00fa) - se autorrealiz\u00e1s (vos)", "se autorrealiza", "nos autorrealizamos", "os autorrealiz\u00e1is", "se autorrealizan"]}, "pastparticiple": {"plural": {"feminine": "autorrealizadas", "masculine": "autorrealizados"}, "singular": {"feminine": "autorrealizada", "masculine": "autorrealizado"}}, "gerund": "autorrealiz\u00e1ndose", "subjunctive": {"imperfect_se": ["me autorrealizase", "te autorrealizases", "se autorrealizase", "nos autorrealiz\u00e1semos", "os autorrealizaseis", "se autorrealizasen"], "future": ["me autorrealizare", "te autorrealizares", "se autorrealizare", "nos autorrealiz\u00e1remos", "os autorrealizareis", "se autorrealizaren"], "imperfect_ra": ["me autorrealizara", "te autorrealizaras", "se autorrealizara", "nos autorrealiz\u00e1ramos", "os autorrealizarais", "se autorrealizaran"], "present": ["me autorrealice", "te autorrealices", "se autorrealice", "nos autorrealicemos", "os autorrealic\u00e9is", "se autorrealicen"]}}, "pronunciations": []}